【裁判字號】    99,交上訴,88
【裁判日期】    991007
【裁判案由】    公共危險
【裁判全文】
臺灣高等法院高雄分院刑事判決        99年度交上訴字第88號
上  訴  人  臺灣高雄地方法院檢察署檢察官
上  訴  人
即  被  告  乙○○
上列上訴人等因被告公共危險案件，不服臺灣高雄地方法院99年
度審交訴字第244 號中華民國99年8 月30日第一審判決（起訴案
號：臺灣高雄地方法院檢察署99年度偵字第22062 號），提起上
訴，本院判決如下：
     主  文
上訴駁回。
     理  由
一、按不服地方法院之第一審判決而上訴者，應向管轄第二審之
    高等法院為之。上訴書狀應敘述具體理由。上訴書狀未敘述
    上訴理由者，應於上訴期間屆滿後20日內補提理由書於原審
    法院，逾期未補提者，原審法院應定期間先命補正。第二審
    法院認為上訴書狀未敘述理由或上訴有第362 條前段之情形
    者，應以判決駁回之。但其情形可以補正而未經原審法院命
    其補正者，審判長應定期間先命補正。刑事訴訟法第361 條
    、第367 條，分別定有明文。所謂不服第一審判決之具體理
    由，必係依據卷內既有訴訟資料或提出新事證，指摘或表明
    第一審判決有何採證認事、用法或量刑等足以影響判決本旨
    之不當或違法，而構成應予撤銷之具體事由，始克當之（例
    如：依憑證據法則具體指出所採證據何以不具證據能力，或
    依憑卷證資料，明確指出所為證據證明力之判斷如何違背經
    驗、論理法則）；倘僅泛言原判決認定事實錯誤、違背法令
    、量刑失之過重或輕縱，而未依上揭意旨指出具體事由，或
    形式上雖已指出具體事由，然該事由縱使屬實，亦不足以認
    為原判決有何不當或違法者（例如：對不具有調查必要性之
    證據，法院未依聲請調查亦未說明理由，或援用證據不當，
    但除去該證據仍應為同一事實之認定），皆難謂係具體理由
    ，俾與第二審上訴制度旨在請求第二審法院撤銷、變更第一
    審不當或違法之判決，以實現個案救濟之立法目的相契合，
    並節制濫行上訴（最高法院97年度臺上字第892 號判決參照
    ）。是以上訴人之上訴書狀或補提之上訴理由書，雖有敘述
    上訴理由，惟並未具體敘述第一審判決有上述違法、不當情
    形，即與未敘述具體理由無異，其所為上訴，即不符合上訴
    之法定要件。
二、本件原判決以上訴人即被告乙○○所犯肇事逃逸罪之罪證明
    確，量處有期徒刑7 月，已詳敘所憑之證據與認定之理由。
    所為論敘，經核並無違背經驗法則或論理法則，量刑亦屬允
    當。檢察官上訴意旨略以：被告與被害人以新台幣（下同）
    15,000元達成民事和解後，僅於民國（下同）99年8 月10日
    支付第1 期款4,000 元，第2 期款即未支付，顯見其犯後態
    度不佳，毫無填補被害人損失之積極作為，原審僅量處有期
    徒刑7 月，實屬過輕等語；被告上訴意旨略以：伊因家庭因
    素，須照顧視障弟弟及妻子生活，請從輕量刑等語。惟查：
    被告於99年3 月23日上午10時15分許，駕駛車牌號碼0738-J
    H 號自用小客車，沿高雄縣岡山鎮○○街由北往南方向行駛
    ，行經高雄縣岡山鎮○○街與富貴路之無號誌交岔路口，不
    慎與騎乘車牌號碼L62- 007號重型機車而沿高雄縣岡山鎮○
    ○路由東往西方向行駛之甲○○發生擦撞而肇事，甲○○因
    而人車倒地，並受有頭部外傷之傷害（業經不起訴處分）；
    被告於肇事後，竟基於逃逸之犯意，未對甲○○採取救護行
    為或報警處理，逕自駕駛上開自用小客車離開現場而逃逸等
    情，業據原審依被告之自白、被害人甲○○之證述、現場蒐
    證照片12張、車牌號碼0738- JH號自用小客車照片5 張、監
    視錄影畫面翻拍照片2 張、診斷證明書、道路交通事故現場
    圖、道路交通事故調查報告表、車籍查詢- 基本資料詳細畫
    面等證據資料，認被告上揭肇事逃逸犯行之事證明確，而依
    簡式審判程序予以論處；並已審酌被告已有多次犯罪前科，
    素行非佳，於駕車肇事致甲○○受頭部外傷後，未對甲○○
    為任何救護，或報警到場處理，逕自駕車逃逸，罔顧人命安
    全，惟念其犯後已坦承犯行，態度尚稱良好，而甲○○所受
    傷勢非重，並已與甲○○成立和解，賠償損害，甲○○亦具
    狀表示不願追究，及被告犯罪動機、犯罪手段、犯罪所生危
    害等一切情狀，於法定刑度內量處有期徒刑7 月。原審顯已
    審酌刑法第57條所列各款情形，而於法定刑度內量處被告罪
    刑，且無裁量違法之情事甚明。而被告於案發後確與被害人
    達成民事和解，並已依約給付部分賠償金額，其縱因故延未
    給付或不為給付，僅生債務不履行之民事求償問題，尚難據
    此推認被告於原審審理時無賠償損害之積極作為；又被告縱
    尚有親人待其照顧，惟此非法定減刑原因，且原審依被告係
    屬累犯，而量處被告有期徒刑7 月，已為該肇事逃逸罪之最
    低刑度，足見原審已從輕量刑，並無量刑過重問題甚明。是
    本件檢察官及被告上開上訴理由，顯均非依據卷內既有訴訟
    資料或提出新事證表明原審判決有何不當或違法之具體事由
    。是原審判決並無不當或違法，應認檢察官提起上訴未依據
    卷內證據資料敘述具體理由之違背法律上程式。
三、綜上所述，檢察官及被告之上訴理由，均不能認係依據卷內
    訴訟資料指摘或表明原審判決有何採證、認事、用法或量刑
    等足以影響判決本旨之不當或違法，而構成應予撤銷之具體
    事由，其僅徒憑己意，指摘原判決不當，難謂適法之上訴理
    由。揆諸上揭規定，本件上訴人之上訴屬違背法律上之程式
    ，應依法予以駁回，爰不經言詞辯論，判決如主文所示。
據上論斷，應依刑事訴訟法第367 條前段、第372 條，判決如主
文。
中    華    民    國    99    年    10    月    7     日
                  刑事第十庭    審判長法  官  陳中和
                                      法  官  蔡國
                                      法  官  林水城
以上正本證明與原本無異。
如不服本判決應於收受本判決後10日內向本院提出上訴書狀，其
未敘述上訴理由者，並得於提起上訴後10日內向本院補提理由書
狀（均須按他造當事人之人數附繕本）「切勿逕送上級法院」。
中    華    民    國    99    年    10    月    7     日
                                      書記官  蔡佳君

司法院資訊處製作；財團法人民間司法改革基金會備份。
